

# Alexander Hernández Reyes

## Información personal

Teléfono: +598 99 270 789 Skype: live.alxsenen

EMAIL: alxsenen@gmail.com

LINKEDIN: https://www.linkedin.com/in/alxsenen/

# RESUMEN

10 años de experiencia, administrando sistemas y servicios, usando sistemas operativos como Linux y Windows, resolviendo problemas rápidamente, escribiendo los pasos a seguir antes de implementar una solución. Soy empático, proactivo, de aprendizaje rápido, serio y responsable. Amplia vocación de servicio, dispuesto a ayudar al equipo y dar lo mejor de mi.

# EXPERIENCIA LABORAL

02/2022 – Presente	Ingeniero Devops, Soho Uruguay
	Configuración y manejo de clusters EKS.
	CI/CD mediante pipelines usando Azure Devops.
	Despliegue y configuración de infraestructura sobre AWS mediante Terraform.
12/2021 - 02/2022	Ingeniero Devops, Inswitch, Uruguay
11/2019 - 11/2021	Administrador de sistemas - SONDA, Uruguay
05/2018 - 09/2019	Administrador de sistemas - ETECSA, Cuba
06/2014 - 05/2018	Administrador de sistemas - DATYS, Cuba
09/2013 - 09/2014	Administrador de sistemas - UCI, Cuba
09/2010 - 09/2013	Técnico en seguridad informática - UCI

#### **EDUCATION**

2017 - 2019	Ingeniería en Telecomunicaciones y Electrónica, ISPJAE - Incomplete
2017 - 2018	Administración avanzada de servicios sobre Linux, DATYS - Complete
08/2011	Administración de servidores Linux II, UCI - Complete
07/2010	Administración de servidores Linux I, UCI - Complete
2004 - 2008	Bachiller Técnico en Electrónica (B.Elect.), IPTOH - Complete

#### SKILLS

- 1. VMware, AWS, GCP, Azure 2. CentOS, RedHat, openSUSE, Debian, Ubuntu, Windows Servers
- 3. Jenkins, Gitlab, Ansible, Bash 4. Apache, Nginx, JBoss, Wildfly 5. Jira, Confluence, Bitbucket
- 6. MySQL, PostgreSQL 7. DevOps Jr. Docker, Kubernetes 8. Troubleshooting

## **IDIOMAS**

- English Intermedio
- Spanish Nativo

#### **PROYECTOS**

- 1. Sitio oficial de la Alianza Francesa en la Habana
- 2. Sitio oficial del 20 Congreso de Reconocimiento de Patrones (CIARP 2015))
- 3. Sitio oficial del 21 Congreso de Reconocimiento de Patrones (CIARP 2016)
- 4. Asociación Cubana de Reconocimiento de Patrones (ACRP)